臺灣板橋地方法院交通件裁定　　　　　　　　　　　九十一年度交聲字第九二七號
　　原處分機關　交通部公路總局臺北區監理所
　　異　議　人　甲○○
　　即受處分人
右列受處分人因違反道路交通管理處罰條例案件，對於交通部公路總局臺北區監理所
九十一年五月十三日所為之處分（原處分案號：北監五字第裁四○－Ｃ000000
00號），聲明異議，本院裁定如左：
    主  文
異議駁回。
    理  由
一、異議意旨略以：異議人即受處分人甲○○未曾收受本件舉發違反道路交通管理事
    件通知單；而異議人於民國（下同）九十年十一月二十四日晚間十一時五十九分
    駕駛車號八Ｋ－四七一○號自小客車，於臺北縣板橋市○○○路○段九十二巷內
    ，經臺北縣政府警察局後埔派出所員警攔查，要求異議人酒測，惟異議人當晚並
    未飲酒，同意實施酒測。然警員未自包裝內取出酒測吹器，而直接對異議人進行
    測試，致異議人酒測值為○．二八ＭＧ／Ｌ。異議人請求重新測試，遭警察拒絕
    。是警察誤用他人之酒測吹器，致異議人酒測結果不合格，本件酒測顯有違失，
    請求撤銷原處分云云。
二、按當場舉發者，應於舉發違反道路交通管理事件通知單中填記駕駛人或行為人姓
    右、性別、出生年月日、地址、身分證統一編號及車主姓名、地址、車牌號碼、
    車輛種類。被查獲之駕駛人或行為人為受處分人時，應將該通知單填記後交付該
    行為簽名或蓋章收受之；拒絕簽章者，並記明其事由，視為已收受，違反道路交
    通管理事件統一裁罰標準及處理細則第十一條第一項第一款前段明揭此旨。因此
    ，舉發警察林典蔚於上揭通知單上記明異議人拒簽收（此觀諸通知單即明），揆
    諸前開說明，應視為已合法送達與異議人。是異議人辯稱未收受通知單云云，應
    非可採，合先敘明。
三、又按汽車駕駛人，駕駛汽車經測試而酒精濃度超過標準者，處新臺幣一萬五千元
    以上六萬元以下罰鍰，並當場禁止其駕駛及吊扣其駕駛執照一年，道路交通管理
    處罰條例第三十五條第一項定有明文。
四、經查，異議人經實施呼氣酒精測試結果，高達○．二八ＭＧ／Ｌ，此有舉發違反
    道路交通管理事件通知單影本一件附卷可稽。而舉發異議人實施之儀器，於九十
    年三月十三日檢定，有效期限為一年，此有臺北縣政府警察局九十一年七月十六
    日板警交字第○九一○○二○○二六號函及所附之經濟部標準檢驗局九十年三月
    十四日編號五一七號呼氣酒精測試器檢定合格證書影本一件在卷足憑。且舉發警
    察林典蔚到庭證言：「我攔下異議人的時候他跟我說他是中午喝酒的，他在家睡
    了一覺之後要來移車，異議人應該真的有喝酒，我們當時是設點攔查，我們酒測
    的吹管都是用新的，通常酒測值是用一次為準，而且異議人經過十分鐘才要求重
    測，我們酒測儀器都是合格的，．．．」（詳參本院九十一年七月二日訊問筆錄
    ）；況按交通警察掣單舉發違反道路交通管理處罰條例所列之違規事實，本質上
    為行政處分，係公務員基於職務上之權力，依法就特定之具體事件所為之具公法
    上效果之單方行政行為，基於公務員為公法上行為具有公信力之原則，該行政行
    為當可被推定為真正。雖異議人辯稱及證人黃素琴證言：異議人當天下午只有飲
    用藥草，未曾飲用酒類云云（詳參本院九十一年七月二日訊問筆錄），惟異議人
    自承：「（藥草需不需要放酒類？）本來說放酒類的話，藥力會比較強。．．．
    」（詳參本院九十一年七月二日訊問筆錄）。縱使異議人辯稱藥草中未含酒精成
    分，惟以藥草與酒精可相容相成之特性，難認異議人所辯足採。異議人臆測警察
    係以他人測試吹管，致異議人之酒測不合格，並未提出證據以實其說，未可信憑
    。原處分機關據以依法裁處，並無不當。異議為無理由，應予駁回。
據上論斷，應依道路交通案件處理辦法第十九條，裁定如主文。
中　　　華　　　民　　　國　　　九十一　　　年　　七　　月　　二十九　　日
                                  臺灣板橋地方法院交通法庭
                                          法　官  高　　玉　　舜
右正本證明與原本無異
如不服本裁定應於送達後五日內向本院提出抗告狀
                                          書記官  田　　世　　杰
中　　　華　　　民　　　國　　　九十一　　　年　　七　　月　　三十　　　日
